臺灣臺南地方法院刑事判決
110年度交簡上字第165號
上  訴  人    
即  被  告  林定春



上列上訴人即被告因公共危險案件，不服本院110年度交簡字第2
228號中華民國110年8月27日刑事簡易判決（聲請簡易判決處刑
案號：110年度偵字第14387號），提起上訴，本院管轄之第二審
合議庭判決如下：
    主  文
上訴駁回。
    事實及理由
一、按被告於第二審經合法傳喚，無正當之理由不到庭者，得不
    待其陳述，逕行判決；又對於簡易判決處刑不服而上訴者，
    準用上開規定，刑事訴訟法第371條、第455條之1第3項分別
    定有明文。查本件上訴人即被告林定春經本院合法傳喚後，
    無正當理由未於審判期日所定時間到庭，有本院送達證書2
    份、刑事報到單1份附卷可稽，依前開說明，爰不待被告之
    陳述，由檢察官一造辯論而為判決，合先敘明。
二、本案經本院審理結果，認第一審判決認事、用法及量刑均無
    不當，應予維持，並引用第一審判決書記載之事實、證據及
    理由。（如附件）
三、被告上訴意旨略以：被告年事已高，教育程度低，經濟能力
    不寬裕，原審量刑實屬過重，縱易科罰金被告亦無力負擔，
    請求撤銷改判較輕之刑度等語。惟按刑之量定，係實體法上
    賦予法院得為自由裁量之事項，倘其未有逾越或濫用法律所
    規定裁量之外部及內部性界限，並符合法規範之體系及目的
    ，遵守一般有效之經驗及論理法則，即不得任意指為違法；
    又在同一犯罪事實與情節，如別無其他加重或減輕之原因，
    下級法院量定之刑，亦無過重或失輕之不當情形，則上級法
    院對於下級法院之職權行使，原則上應予尊重（最高法院75
    年台上字第7033號判例、85年度台上字第2446號裁判要旨參
    照）。經查，原審以本案事證明確，認被告所為，係犯刑法
    第185條之3第1項第1款之公共危險罪，並審酌被告前於民國
    93年、104年間，曾因酒後駕車之公共危險案件，經本院分
    別判處有期徒刑3月、5月確定，於105年3月16日執行完畢（
    於本案不構成累犯），有臺灣高等法院被告前案紀錄表1份
    附卷可按，其既歷經該2次之教訓，應知悉酒後不能駕駛動
    力交通工具及酒醉駕車之危險性，被告竟不知悔改，再度於
    酒後駕駛車輛上路，顯見其除漠視自己安危，尤枉顧法律禁
    止規範與公眾道路通行之安全，對交通往來顯已造成高度危
    險，是被告所為自應受有相當程度之刑事非難，始可達其效
    。惟念及被告犯後坦承犯行，尚知悔悟，本件幸未肇事致他
    人受傷，兼衡其酒測值為每公升0.49毫克，暨小學肄業之智
    識程度及生活狀況等一切情狀，量處有期徒刑5月，併科罰
    金新臺幣1萬元，並諭知有期徒刑如易科罰金、罰金如易服
    勞役之折算標準，核其認事用法均無違誤，量刑並無違法或
    顯然過重，亦無所科之刑罰與罪責不相當之瑕疵可指。被告
    以前揭理由指摘原審量刑過重提起上訴，經核為無理由，應
    予駁回。
四、據上論斷，應依刑事訴訟法第455條之1第1項、第3項、第36
    4條、第368條、第371條、第373條，判決如主文。
本案經檢察官徐書翰聲請簡易判決處刑，檢察官呂舒雯到庭執行
職務
中　　華　　民　　國　　110 　年　　11　　月　　25　　日
            刑事第十四庭  審判長法  官  周紹武
                                法  官  林岳葳
                                法  官  蕭雅毓  
以上正本證明與原本無異。
不得上訴。
                                書記官  李如茵
中　　華　　民　　國　　110 　年　　11　　月　　25　　日
附錄本案論罪科刑法條全文
中華民國刑法第185條之3
駕駛動力交通工具而有下列情形之一者，處2年以下有期徒刑，
得併科20萬元以下罰金：
一、吐氣所含酒精濃度達每公升零點二五毫克或血液中酒精濃度
    達百分之零點零五以上。
二、有前款以外之其他情事足認服用酒類或其他相類之物，致不
    能安全駕駛。
三、服用毒品、麻醉藥品或其他相類之物，致不能安全駕駛。
因而致人於死者，處3年以上10年以下有期徒刑；致重傷者，處1
年以上7年以下有期徒刑。
曾犯本條或陸海空軍刑法第54條之罪，經有罪判決確定或經緩起
訴處分確定，於五年內再犯第1項之罪因而致人於死者，處無期
徒刑或5年以上有期徒刑；致重傷者，處3年以上10年以下有期徒
刑。
附件：
臺灣臺南地方法院刑事簡易判決
110年度交簡字第2228號
公　訴　人　臺灣臺南地方檢察署檢察官
被　　　告　林定春　男　(民國00年0月00日生)
　　　　　　　　　　身分證統一編號：Z000000000號
　　　　　　　　　　住臺南市○○區○○路00巷00號
　　　　　　　　　　居臺南市○○區○○路00巷00弄0號
上列被告因公共危險案件，經檢察官提起公訴（110年度偵字第1
4387號），因被告自白犯罪，本院受理後（110年度交易字第710
號）認為宜以簡易判決處刑如下：
    主  文
林定春犯駕駛動力交通工具而吐氣所含酒精濃度達每公升零點二
五毫克以上之罪，處有期徒刑伍月，併科罰金新臺幣壹萬元，有
期徒刑如易科罰金，罰金如易服勞役，均以新臺幣壹仟元折算壹
日。
    事實及理由
一、本件犯罪事實及證據均引用檢察官起訴書之記載（如附件）
    。　　
二、核被告所為，係犯刑法第185條之3第1項第1款之駕駛動力交
    通工具而吐氣所含酒精濃度達每公升0.25毫克以上之罪。爰
    審酌被告前於93年間，曾因酒後駕車之公共危險案件，經本
    院以93年度交簡字第1774號判決判處有期徒刑3月確定，又
    於104年間因相同案件，經本院以104年度審交簡字第53號判
    決判處有期徒刑5月確定，於105年3月16日執行完畢（於本
    案不構成累犯），有臺灣高等法院被告前案紀錄表1份附卷
    可按，被告既歷經該2次之教訓，應知悉酒後不能駕駛動力
    交通工具及酒醉駕車之危險性，詎被告竟不知悔改，再度於
    酒後駕駛車輛上路，顯見其除漠視自己安危，尤枉顧法律禁
    止規範與公眾道路通行之安全，對交通往來顯已造成高度危
    險，是被告所為自應受有相當程度之刑事非難，始可達其效
    ，惟念及被告犯後坦承犯行，尚知悔悟，本件幸未肇事致他
    人受傷，兼衡其酒測值為每公升0.49毫克。暨小學肄業之智
    識程度及生活狀況等一切情狀，量處如主文所示之刑，並諭
    知有期徒刑如易科罰金、罰金如易服勞役之折算標準，以示
    懲儆。
三、依刑事訴訟法第449條第2項、第3項、第454條第2項，刑法
    第185條之3第1項第1款、第41條第1項前段、第42條第3項前
    段，刑法施行法第1條之1第1項，逕以簡易判決處刑如主文
    。
四、如不服本件判決，得自收受送達之日起20日內，向本院提起
    上訴狀，上訴於本院管轄之第二審地方法院合議庭。
中　　華　　民　　國　　110 　年　　8 　　月　　27　　日
                  刑事第四庭    法　官  陳本良
以上正本證明與原本無異。
                                書記官  吳幸芳
中　　華　　民　　國　　110 　年　　8 　　月　　27　　日
附錄論罪科刑法條：
中華民國刑法第185條之3
駕駛動力交通工具而有下列情形之一者，處 2 年以下有期徒刑
，得併科 20 萬元以下罰金：
一、吐氣所含酒精濃度達每公升零點二五毫克或血液中酒精濃度
    達百分之零點零五以上。
二、有前款以外之其他情事足認服用酒類或其他相類之物，致不
    能安全駕駛。
三、服用毒品、麻醉藥品或其他相類之物，致不能安全駕駛。
因而致人於死者，處 3 年以上 10 年以下有期徒刑；致重傷者
，處 1 年以上 7 年以下有期徒刑。
曾犯本條或陸海空軍刑法第 54 條之罪，經有罪判決確定或經緩
起訴處分確定，於五年內再犯第 1 項之罪因而致人於死者，處
無期徒刑或 5 年以上有期徒刑；致重傷者，處 3 年以上 10 年
以下有期徒刑。
（附件：臺灣臺南地方檢察署檢察官起訴書1份）
臺灣臺南地方檢察署檢察官起訴書
                                    110年度偵字第14387號
　　被　　　告　林定春　男　64歲（民國00年0月00日生）
　　　　　　　　　　　　住臺南市○○區○○路00巷00號
　　　　　　　　　　　　居臺南市○○區○○路00巷00弄0號
　　　　　　　　　　　　國民身分證統一編號：Z000000000號
上列被告因公共危險案件，已經偵查終結，認應提起公訴，茲將
犯罪事實及證據並所犯法條分敘如下：　
　　  　犯罪事實
一、林定春自民國110年7月4日6時許起至12時許止，在臺南市關
    廟區某處飲用啤酒及保力達藥酒後，明知飲酒吐氣所含酒精
    濃度達每公升0.25毫克以上，不得駕駛動力交通工具，竟未
    待體內酒精成分消退，仍於同日20時許，自該處騎乘車牌號
    碼000-000號普通重型機車離去。嗣於同日20時30分許，行
    經臺南市○○區○○路0段000號前，因後車燈未亮為警攔檢盤查
    ，並於同日20時34分，測得吐氣所含酒精濃度達每公升0.49
    毫克。
二、案經臺南市政府警察局歸仁分局報告偵辦。
　　　  證據並所犯法條
一、上揭犯罪事實，業據被告林定春於警詢及偵查中坦承不諱，
    並有酒精測定紀錄表、舉發違反道路交通管理事件通知單、
    財團法人台灣商品檢測驗證中心呼氣酒精測試器檢定合格證
    書各1份在卷可稽，足認被告之自白與事實相符，其犯嫌堪
    以認定。
二、核被告所為，係犯刑法第185條之3第1項第1款之公共危險罪
    嫌。
三、依刑事訴訟法第251條第1項提起公訴。
　  此　致
臺灣臺南地方法院
中　　華　　民　　國　 110　　年　　7 　　月　　28　　日
                              檢 察 官  徐書翰
本件證明與原本無異
中　　華　　民　　國　 110　　年　　8 　　月　　3 　　日
                              書 記 官  陳耀章
所犯法條　　
中華民國刑法第185條之3第1項第1款
駕駛動力交通工具而有下列情形之一者，處 2 年以下有期徒刑
，得併科 20 萬元以下罰金：
一、吐氣所含酒精濃度達每公升零點二五毫克或血液中酒精濃度
    達百分之零點零五以上。
二、有前款以外之其他情事足認服用酒類或其他相類之物，致不
    能安全駕駛。
三、服用毒品、麻醉藥品或其他相類之物，致不能安全駕駛。
因而致人於死者，處 3 年以上 10 年以下有期徒刑；致重傷者
，處 1 年以上 7 年以下有期徒刑。
曾犯本條或陸海空軍刑法第 54 條之罪，經有罪判決確定或經緩
起訴處分確定，於五年內再犯第 1 項之罪因而致人於死者，處
無期徒刑或 5 年以上有期徒刑；致重傷者，處 3 年以上 10 年
以下有期徒刑。